【裁判字號】    89,台上,7454
【裁判日期】    891207
【裁判案由】    誣告
【裁判全文】
最高法院刑事判決                              八十九年度台上字第七四五四號
    上  訴  人  甲○○
右上訴人因誣告案件，不服台灣高等法院台中分院中華民國八十九年八月十一日第二
審判決（八十九年度上訴字第一一二三號，起訴案號：台灣台中地方法院檢察署八十
八年度偵字第二三五○六號），提起上訴，本院判決如左：
    主  文
上訴駁回。
    理  由
按刑事訴訟法第三百七十七條規定，上訴於第三審法院，非以判決違背法令為理由，
不得為之。是提起第三審上訴，應以原判決違背法令為理由，係屬法定要件。如果上
訴理由狀並未依據卷內訴訟資料，具體指摘原判決不適用何種法則或如何適用不當，
或所指摘原判決違法情事，顯與法律規定得為第三審上訴理由之違法情形，不相適合
時，均應認其上訴為違背法律上之程式，予以駁回。本件原判決綜合調查證據之結果
，認上訴人甲○○犯有刑法第一百六十九條第一項意圖他人受刑事處分，向該管公務
員誣告罪之事實，因認第一審判決論上訴人以上開罪名，處有期徒刑月，為無不合
，予以維持，駁回上訴人在第二審之上訴，已詳認定犯罪事實之依據及憑以認定之
理由，並對上訴人否認犯罪之辯詞，如何不足採信，均已依據卷內資料予以指駁及說
明，從形式上觀察，原判決並無違背法令情形。上訴意旨謂：上訴人住處之水管，確
實於民國八十六年十一月十四日下午遭到破壞，上訴人於是日下午返家時，瞥見告訴
人洪明宗、洪明記在水管被破壞之現場，待上訴人停車妥當，再至水管設備處已不見
人影，只存留被破壞之水管。而上訴人與父、兄弟間時有爭執，見狀很自然會懷疑洪
明宗二人破壞水管，上訴人對其二人自訴涉犯毀損罪嫌，主觀上要無誣告之故意等語
，係就原判決已詳為論斷與說明之事項，再為事實上之爭執，殊非適法之第三審上訴
理由。又證人洪碧年、陳慶銘之證言，及告訴人洪明記於其被訴毀損一案審理時所提
出之「群英鋁業股份有限公司考勤表」如何得採為不利上訴人之認定，上訴人對洪明
宗、洪明記提起毀損罪之自訴，如何具誣告之犯意，原判決理由二已分別詳述其調查
審認之結果，經核並無違採證法則，尤無理由矛盾或理由不備之違法。此外，上訴人
徒憑己意，對原審職權之適法行使及原判決理由已詳為論斷之事項，任意爭辯，顯與
法定上訴第三審之形式要件不符，其上訴違背法律上之程式，應予駁回。
據上論結，應依刑事訴訟法第三百九十五條前段，判決如主文。
中      華      民      國    八十九    年     十二     月      七      日
                              最高法院刑事第六庭
                                  審判長法官  謝  家  鶴
                                        法官  洪  文  章
                                        法官  花  滿  堂
                                        法官  陳  世  淙
                                        法官  洪  佳  濱
      右正本證明與原本無異
                                              書  記  官
中      華      民      國    八十九    年     十二     月    二十六    日


司法院資訊處製作；財團法人民間司法改革基金會備份。
